【裁判字號】    98,交聲,2475
【裁判日期】    980831
【裁判案由】    違反道路交通管理處罰條例聲明異議
【裁判全文】
臺灣臺北地方法院交通事件裁定        98年度交聲字第2473號
原處分機關  臺北市交通事件裁決所
異議人即
受處分人    甲○○
上列異議人即受處分人因違反道路交通管理處罰條例案件，對於
臺北市交通事件裁決所於98年7月23日所為之處分（原處分案號
：北市裁罰字第裁22-A00000000、22-A00000000、22-1AD768945
號）聲明異議，本院裁定如下：
    主  文
異議均駁回。
    理  由
一、按汽車停車時，在禁止臨時停車處所不得停車，道路交通安
    全規則第112 條第1 項第1 款定有明文。而依道路交通標誌
    標線號誌設置規則第169 條，劃設於道路緣石正面或頂面，
    或劃設於路面之紅色實線標線，係屬禁止臨時停車線，用以
    指示禁止臨時停車路段。次按汽車駕駛人停車時，在禁止臨
    時停車處所停車者，處新臺幣（下同）600 元以上1200元以
    下罰鍰，道路交通管理處罰條例第56條第1 項第1 款亦有明
    文。又所謂汽車，依同條例第3 條第8 款規定，包括機器腳
    踏車在內。
二、本件異議人即受處分人甲○○所有車號BED－088號重型機車
    （下稱系爭車輛），分別於民國98年5月14日10時45分許、5
    月20日9時52分許及5月21日10時47分許，在臺北市○○○路
    ○段26巷，劃設有禁止臨時停車之紅色標線路段違規停車，
    且駕駛人不在現場，經臺北市政府警察局大同分局及臺北市
    停車管理工程處分別依道路交通管理處罰條例第56條第1項
    第1款，於現場拍照採證後逕行掣單舉發。嗣經異議人於應
    到案日期前提出申訴，經原處分機關臺北市交通事件裁決所
    函請上開舉發單位查覆結果，仍認異議人分別有前揭違規行
    為，原處分機關遂於98年7月23日依道路交通管理處罰條例
    第56條第1項第1款及道路交通管理事件統一裁罰基準表，分
    別裁處異議人罰鍰600元。
三、異議意旨略以：伊停原本停放機車之臺北市○○○路○段26
    巷於98年5月8日前並未劃紅線，且伊停車時週遭並未有任何
    公告宣布停車處即將規劃為紅線，紅線是伊停車才劃上的，
    且依臺北市停車管理工程處回覆書函，確認該處劃設日期為
    98年5月12日，而伊自98年5月8日自台北出發至台中出差，
    直至98年5月22日才自台中返回台北，期間遭連開3 張罰單
    ，為此聲明不服，請求撤銷原處分云云。
四、本院查：
（一）異議人分別於前揭時地將所有之系爭車輛停放在劃設有禁
      止臨時停車紅色實線標線處所，且駕駛人不在現場，而分
      別為警及臺北停車管理工程處及製單舉發之事實，分別有
      臺北市政府警察局北市警交大字第A00000000號、第
      A00000000號舉發違反道路交通管理事件通知單、臺北市
      政府交通局北市交停字第1AD768945號舉發違反道路交通
      管理事件通知單及現場採證照片在卷可稽，並為異議人所
      不爭執。而依據卷附之臺北市停車管理處98年7月6日北市
      停管字第09834380900號書函記載「說明：二、本案業經
      本市交通管制工處98年6月26日北市交工程字第
      09832257400號函復，該處於98年5月12日即已劃設合法列
      管」等語，依上開函復資料受處分人所停之機車之上開路
      段已於98年5月12日劃設為禁止臨時停車處所，至為明確
      。
（二）又縱如異議人所述，伊自98年5月8日自台北出發至台中出
      差，直至98年5月22 日才自台中返回台北云云，然臺北市
      政府警察局大同分局員警及臺北市停車管理工程處人員，
      是於98年5月14日10時45分許、5月20日9時52分許及5月21
      日10時47分許才分別掣單舉發上開路段已於98年5月12日
      劃設為禁止臨時停車處所，是上開舉發並無任何違誤之處
      ，且距離上開處所劃設為禁止臨時停車處所之時間超過2
      日才第一次掣單舉發，顯見亦考量造成民眾不便之處而給
      予一定時間才予以舉發，另該處既已劃設為禁止臨時停車
      處所，受處分人理應儘速將車駛離，以免阻礙交通，是異
      議人上開所辯，委無足採。
五、綜上所述，異議人確有在前開時、地在禁止臨時停車處所停
    車之違規行為。原處分機關依前開道路交通管理處罰條例第
    56條第1 項第1 款及違反道路交通管理事件統一裁罰基準表
    之規定，共裁處受處分人罰鍰1800元，尚無違誤。異議人猶
    執前詞指摘原處分不當，為無理由，自應將其異議駁回。
據上論斷，應依道路交通案件處理辦法第19條，裁定如主文。
中    華    民    國    98    年    8     月    31    日
                          交通法庭  法  官  陳德民
上正本證明與原本無異。
如不服本裁定，應於裁定送達後5 日內向本院提出抗告狀。
                                    書記官  黃鈴容
中    華    民    國    98    年    8     月    31    日


司法院資訊處製作；財團法人民間司法改革基金會備份。
